臺灣高等法院刑事判決　　　　　　　　 94年度上訴字第224號
　　上　訴　人
　　即　被　告　　乙○○
　　選任辯護人　　邱鎮北律師
上列上訴人因毒品危害防制條例案件，不服臺灣桃園地方法院93
年度訴緝字第99號，中華民國93年12月9 日第一審判決（起訴案
號：臺灣桃園地方法院檢察署92年度偵字第50號），提起上訴，
本院判決如下：
    主  文
原判決撤銷。
乙○○共同連續販賣第一級毒品，處有期徒刑柒年陸月。如附表
編號一、三至六所示之物，均沒收銷燬；如附表編號二、七所示
之物，均沒收；販賣第一級毒品所得新臺幣玖仟元沒收，如全部
或一部不能沒收時，以其財產抵償之。
    事  實
一、乙○○與其同居男友袁華誠（通緝中，另結）共同意圖營利
    ，並基於販賣第1 級毒品海洛因之概括犯意，由袁華誠提供
    第1 級毒品海洛因，並聯絡買主後，再由袁華誠或乙○○將
    欲販售之第1 級毒品海洛因攜至約定之地點，交付第1 級毒
    品海洛因予買受者並收取販賣款項，計先後自民國（下同）
    91年7 月間某日起至同年12月16日止，連續在桃園縣平鎮市
    ○○○ 街某處、桃園縣中壢市○○路239 巷20號1 樓等處，
    以1 次出售第1 級毒品海洛因1 小包0.4 公克新臺幣（下同
    ）2 千元、1 小包0.2 公克1 千元或按上開比例折算金額不
    等之代價，先後販賣第一級毒品海洛因予代號甲１7 次，代
    價分別為2 千元2 次、1 千元5 次，合計販賣第一級毒品海
    洛因所得9 千元。嗣於同年12月16日下午5 時30分許，在桃
    園縣中壢市○○○ 路與龍和1 街口，因警方先前據報查獲甲
    １持有毒品，並據甲１告知其毒品係在上址附近向1 名女子
    所購得，乃前往上址附近暗中查訪，見乙○○形跡可疑，趨
    前盤查其身分，因乙○○未帶相關證件，且身上又攜帶有1
    小包海洛因0.7公克，乙○○一時緊張，即將該1小包海洛因
    丟棄至地上，但仍為警識破查獲，警方經由乙○○同意後，
    於同日下午5 時50分許，帶同乙○○前往桃園縣中壢市○○
    路239 巷20號11樓袁華誠與乙○○同居租屋處內查看並檢查
    乙○○之身分證件後，在上開租屋處乙○○房間內及洗衣機
    內扣得二人所有供本件販賣第1 級毒品海洛因所用如附表所
    示之物品，始查悉上情。
二、案經桃園縣警察局中壢分局報告臺灣桃園地方法院檢察署檢
    察官偵查起訴。
    理  由
一、訊據被告乙○○矢口否認有販賣第一級毒品海洛因之犯行，
    辯稱：檢察官起訴之犯罪事實並不實在，因為警察說伊如果
    未照那樣說，會毆打伊，伊害怕始說出警詢筆錄的內容，後
    來到了地檢署才翻供。91年12月16日警察在伊身上查獲之1
    包海洛因係伊所有，伊有帶警察去中壢市○○路239 巷20號
    11樓住處搜索，那時伊住在龍慈路，該處係伊與袁華誠一起
    承租，承租約一個月。查獲那時是晚餐時間，伊要去買晚餐
    ，從龍慈路的住處外出，並未與其他人有約，伊身上攜帶海
    洛因是自己要用，因擔心附近沒有賣才攜出。在該處租屋是
    因為環境比較好，袁華誠帶伊去之後，就都未回家，伊每天
    都未看到他。伊當時在酒店上班，都是下午4 、5 點出門，
    一直到隔天凌晨或是早上才回家。有時候會帶袁華誠的女兒
    袁綾去那邊，袁綾住在龍岡那裡，伊會再將袁綾送回龍岡。
    袁綾就讀國小。至本案發生為止，伊與袁華誠在一起約半年
    ，原係在酒店認識，伊並未幫忙袁華誠販賣毒品。扣案之海
    洛因16包、注射針筒1 支、電子磅秤2 台、分裝袋191 個、
    研磨海洛因用雷碗2 組、海洛因削尖吸管3 支、海洛因殘餘
    夾鏈袋3 個，伊懷疑是否為綽號「阿雄」者所有，伊不知道
    該人真實姓名，祇知係袁華誠的朋友。伊剛搬到那裡，有請
    一些朋友來玩，伊覺得就是「阿雄」放的，因為「阿雄」曾
    經帶過可疑的包包放在伊住處邊，有一次「阿雄」的包包還
    忘了帶走。至帳冊1 張伊不知係何人所有，便條紙是袁華誠
    留給伊，內容是指袁華誠與人經營咖啡店，要吃的東西是花
    草茶云云。
二、惟查：
(一)前揭犯罪事實，業據被告於91年12月17日警詢時自白：警方
    是於91年12月16日17時30分許，在中壢市○○○ 路與龍和1
    街口見我形跡可疑，並盤詰我之身分，因我未帶身分證件，
    且身上又帶有1 小包海洛因，因我一時緊張，便將該包海洛
    因丟棄在地上，但仍為警識破查獲。我為警查獲後，於同日
    17時50分許，便帶同警方前往我所租住處中壢市○○路239
    巷20號11樓查看並拿取證件，我並將放置於房間內之海洛因
    10小包及海洛因殘餘夾鍊袋3 個主動交給警方，後來警方另
    於我租住處洗衣機內再查獲海洛因122.4 公克等多項違禁物
    品（詳如扣案物品目錄表），因而將我帶回。袁華誠確實有
    在販賣毒品，就我所知道，袁華誠販賣毒品已有半年之久。
    平時袁華誠在分裝毒品時，我是有在場觀看．．．。袁華誠
    每次要出藥時，如他本身沒空，均會叫我替他送毒品前往交
    易．．．。警方於現場查獲的是販毒交易明細表無誤。警方
    於洗衣機內所查獲之大量毒品應該是袁華誠所藏放，扣案物
    我有看過等語（見偵卷第517 頁正、反面）。
(二)被告嗣於偵審中雖辯稱：因為警察說伊如果未照那樣說，會
    毆打伊，伊害怕始說出警詢筆錄的內容云云。惟查：本件查
    獲員警即證人陳俊廷於92年1 月22日、27日及93年9 月9 日
    偵審中證稱：「我們一開始是去該社區繞，後來在便利商店
    遇到1 個男子與乙○○有談話，等到他們談話分開後，我們
    就盤查該名男子，那名男子說乙○○販賣毒品給他，還說乙
    ○○身上還有毒品，我們就從便利商店走出來，乙○○還沒
    有走回她家的大樓門口，我們叫住她，她走過來，我們表明
    身分，乙○○快走到我們車子的地方，有把1 個煙盒丟在地
    上，我叫我同事注意乙○○有丟煙盒在地上，我同事把煙盒
    撿起來看到裡面裝有海洛因，乙○○一開始不承認是她的，
    後來我們跟她講一講之後，她有承認是她的，她說是幫袁華
    誠帶下來的。我們一開始的目標是袁華誠，不是乙○○。後
    來乙○○就帶我們到她11樓的住處搜索，我們是告訴乙○○
    說有看到她丟包是事實，而且裡面的毒品我們還沒有碰，可
    以送去檢驗指紋，我不可能無故栽贓。我也沒有恐嚇她。也
    沒有對她說「如果妳講的不是我要的，看我會不會打妳」這
    些話，我的確有查獲她持有毒品，乙○○當時也很配合。乙
    ○○的警詢筆錄是出自她自由意思下而為之陳述。我們那時
    只有搜索一個地方，就是龍慈路239 巷20號11樓。當時在場
    的還有袁華誠的女兒袁綾，袁綾有接到電話，我們副所長問
    袁綾說接到什麼人電話，袁綾說是她爸爸打電話來，叫她把
    東西放到洗衣機內。乙○○在警詢中從頭到尾都沒有提到「
    阿雄」之人」等語（見原審93年度訴緝字第99號卷《下稱原
    審2 卷》第66—68頁偵卷第40頁反面、第41頁正面、第47頁
    反面），核與同案被告袁華誠之女即證人袁綾於92年12月5
    日警詢中證稱：「我記得我爸爸袁華誠是以行動電話撥打給
    我，並叫我將電腦桌上的粉末「毒品」物品藏放於洗衣機內
    。我知道我所藏放之粉末物品即是毒品海洛因。我父親撥打
    二通電話給我，均是交代藏放毒品事宜」等語大致相符（見
    原審92年度訴字第1459號卷《下稱原審一卷》第31頁），並
    經秘密證人甲１於91年12月16日、92年3 月24 日 及4 月14
    日警詢及偵查中結證稱：「警方是於91年12 月16 日16時30
    分許，在中壢市○○○ 路與龍和1 街口前，見我形跡可疑並
    盤詰我之身分，警方並在我右口袋內查獲海洛因注射針筒1
    支，因而將我帶回。我認識袁華誠，不認識乙○○，我是因
    「阿凱」介紹認識袁華誠。我有向袁華誠買過海洛因，買過
    7、8次。是在平鎮市某處交貨。第1 次交易是於91年10月底
    、11月初左右。最後1 次是於91年12月16日下午，跟袁華誠
    約好交貨地點即中壢市太子鎮大樓社區下面的便利商店見面
    ．．．。在與袁華誠7、8次買毒品中，有1 次是乙○○交給
    我的，但都是袁華誠接的電話。買毒品海洛因之代價只有2
    、3次是2千元，其他是1千元，1千元零點2公克，2千元零點
    4 公克。偵卷第87頁的照片的女子（即被告乙○○）是袁華
    誠的女友，她曾替袁華誠拿毒品給我，時間是91年12月16日
    中午，我當時打電話給袁華誠，後來是由乙○○拿毒品下來
    ，才被警察查到。約在中壢市○○路239巷20號1樓袁華誠家
    門口」等語無異（見偵卷第69頁反面、第77頁反面、第78頁
    正、反面、第90頁反面、第91頁正面）。再者，證人袁綾製
    作警詢筆錄時，有其國小訓導主任李秦吉、級任老師邱惠珍
    在場並簽名，有警詢筆錄為憑，可見該警詢所述並無經警誘
    導或出於非任意性情事，且被告於原審審理中對於證人袁綾
    於警詢中之證述並無意見等語（見原審2 卷第82頁），是本
    院審酌證人袁綾之警詢筆錄作成時之情況，認為適當，應具
    有證據能力；又雖秘密證人甲１經原審及本院依其住所數度
    合法傳拘無著，而無法進行交互詰問，有原審及本院送達證
    書、拘票等件附卷可參（見原審2 卷卷附證物袋），然秘密
    證人甲１於偵查中已經具結，其於偵查中之證詞已具擔保性
    ，且秘密證人甲１上開於警詢及偵查中之證述，核與證人陳
    俊廷、袁綾上開所述及被告於警詢之自白情節大致吻合，並
    無顯不可信之情形，應可認具有可信性，而具有證據能力。
    是證人陳俊廷、袁綾、甲１上開所述及被告於警詢之自白，
    其中就毒品交易價格、聯絡方法、交貨者、交貨時地、本件
    查獲前後過程及扣案物之發現及查扣等細節，彼此互核相符
    ，且又無任何不可信性或無擔保性情事，其證詞均應屬可採
    。
(三)扣案如附表編號八所示之便條紙1 張，內容已詳細記載：「
    記得，要出的東西（我分裝好的那些）東西，在拿給別人之
    前，先弄起來一些，不用給那麼多了」等語，且被告於警詢
    時亦自承：「（該字條是否為袁華誠留給妳作為販毒指示字
    條事項）是」等語，更足作為不利於被告之認定。
(四)扣案如附表編號一所示之疑似第1 級毒品海洛因白色粉末，
    經警方送請法務部調查局鑑定結果，確均含有第1 級毒品海
    洛因成分；扣案如附表編號三至六所示之陶瓷研磨器及金屬
    研磨器各1 組、藍色及粉紅色吸管藥杓各1 支、電子秤2 台
    及殘渣袋3 個，經原審法院送請法務部調查局及行政院衛生
    署管制藥品管理局檢驗結果，其上均殘留第一級毒品海洛因
    成分，有法務部調查局鑑定通知書影本、法務部調查局檢驗
    通知書及行政院衛生署管制藥品管理局檢驗成績書各1 紙在
    卷可憑（見偵卷第109 頁、原審1 卷第21、76頁）。扣案如
    附表編號七所示之分裝袋191 個，其上均未殘留毒品成分，
    亦有前開法務部調查局檢驗通知書1紙在卷足憑。查第1級毒
    品海洛因物稀價昂，取得不易，且為政府嚴予查緝取締之違
    禁物，而非法販賣第1 級毒品海洛因之刑責甚重，衡情非法
    販賣第1 級毒品海洛因者苟無利潤可圖，應無甘冒被查緝法
    辦重刑之危險而無端平價供應他人或隨意藏放他人住處之理
    。再本件查獲扣案如附表編號一所示之第1 級毒品海洛因數
    量龐大，當不可能如被告所辯係由綽號「阿雄」者任意藏放
    於被告與同案被告袁華誠之上開租屋處。基上說明，堪認被
    告與同案被告袁華誠販入第1 級毒品海洛因之價格必較販出
    之價格低廉，或以同一價格而減少第1 級毒品海洛因之份量
    ，而有從中賺取差額利潤圖利之意圖及事實，此應屬合於論
    理法則且不違背社會通常經驗之理性判斷。被告與同案被告
    袁華誠具有共同營利之意圖，而以第1 級毒品海洛因販賣予
    秘密證人甲１，並從中賺取利潤等情，應堪認定。
(五)祕密證人甲１於偵查中雖證稱：「伊向被告與同案被告袁華
    誠購買第1 級毒品海洛因之次數約達7、8次，僅2、3次代價
    各是2千元，其餘代價則各係1千元」等語，然依「罪疑唯輕
    ，利歸被告」原則，本院採擇認定秘密證人甲１向被告與同
    案被告袁華誠購買第1 級毒品海洛因之次數為7次，且其中2
    次代價各為2千元，另5次代價各為1千元。
(六)綜上所述，被告前開所辯，要屬事後空言，殊無可採。本件
    事證明確，被告犯行洵堪認定。
三、被告犯罪後，毒品危害防制條例部分條文業於92年7 月9 日
    經立法院修正3 讀通過並經總統公布，定於93年1 月9 日施
    行，有關修正前後之毒品危害防制條例第4 條第1 項處罰規
    定，新舊法之構成要件及法定本刑均未修正，依刑法第2 條
    第1 項前段之規定，應適用裁判時之修正後毒品危害防制條
    例第4 條第1 項規定論處。按海洛因業經毒品危害防制條例
    第2 條第2 項第1 款列為第1 級毒品，禁止非法持有、施打
    、吸用、製造、運輸及販賣。是核被告所為，係犯修正後毒
    品危害防制條例第4 條第1 項之販賣第1 級毒品罪。被告持
    有第1 級毒品海洛因之低度行為，為販賣第1 級毒品海洛因
    之高度行為所吸收，不另論罪。被告與同案被告袁華誠就上
    開販賣第1 級毒品海洛因之犯行，互有犯意聯絡及行為分擔
    ，均為共同正犯。被告先後多次販賣第1 級毒品海洛因之犯
    行，時間緊接，所犯為構成要件同一之罪名，顯係基於概括
    犯意反覆為之，屬連續犯，應從一重處斷，並依法加重其刑
    ，惟因被告所涉本件之販賣第1 級毒品海洛因部分，法定本
    刑為死刑或無期徒刑，依法不得加重，乃僅就其餘罰金部分
    ，加重其刑。查被告僅二十幾歲，偶因一時失慮，宥於情誼
    ，與男友共罹重典，且所得金額及販毒次數非鉅，倘論以最
    低法定刑即無期徒刑，客觀上足以引起一般人之同情，應依
    刑法第59條情堪憫恕之規定減輕其刑。
四、原審因予論罪科刑，固非無見。惟查：被告與同案被告袁華
    誠先後販賣第1 級毒品海洛因予13名真實姓名年籍不詳綽號
    「龍安」、「阿安」、「小陳」、「安仔」、「黑輪」、「
    志強之弟」、「阿偉」、「阿全」（起訴書誤載為「阿金」
    ）、「阿恩」、「阿輝」、「老宅」、「國隆」、「志明」
    、「小乖」之成年男子，其中「龍安」部分2次，代價分別
    為1千元1次、2千元1次；「阿安」部分3次，代價分別為1千
    5百元1次、2千元1次、1千7百元1次；「小陳」部分1次，代
    價為1千5百元；「安仔」部分4次，代價分別為1千元3次、1
    千9元一次；「黑輪」部分1次，代價為2千元；「志強之弟
    」部分1次，代價為5千元；「阿偉」部分1次，代價為1千元
    ；「阿全」部分2次，代價分別為1千元1次、5百元1次；「
    阿恩」部分1次，代價為8百元；「阿輝」部分1次，代價為2
    千元；「老宅」部分1次，代價為3百元；「國隆」部分1次
    ，代價為2千元；「志明」部分1次，代價為8千元；「小乖
    」部分1次，代價為4千元，二人從中牟利，並由袁華誠記載
    於帳冊內，已完成上開交易等情，尚屬不能證明，有如後述
    ，原審遽認被告尚有販賣第一級毒品與前開人等，尚有違誤
    。被告上訴意旨，否認犯罪，雖無足取，但原判決既有上開
    可議，要屬無可維持，應予撤銷改判。爰審酌被告之素行、
    犯罪動機、手段、智識程度、販賣毒品對社會及他人所造成
    之損害及犯罪後猶飾詞圖辯，空言否認販賣第1 級毒品海洛
    因之犯行等一切情狀，量處如主文第二項所示之刑。扣案如
    附表編號一所示之第1 級毒品海洛因，係屬第1 級毒品，有
    前揭法務部調查局鑑定通知書影本1 紙在卷可考，依修正後
    毒品危害防制條例第18條第1 項前段規定，宣告沒收併銷燬
    ；扣案如附表編號二所示之包裝如附表編號一之上開第1級
    毒品海洛因之分裝袋16個，既能與上開第1 級毒品海洛因分
    別秤其重量，有前揭法務部調查局鑑定通知書影本1 紙在卷
    可考，則與上開第1 級毒品海洛因即無難以析離而無法個別
    宣告沒收之情事（最高法院92年度台上字第6911號刑事判決
    意旨可資參照），而該分裝袋16個具有防止本件第1 級毒品
    海洛因裸露、逸出及潮濕之功用，並便於攜帶及運輸，亦均
    屬被告與同案被告袁華誠所有供本件犯罪所用之物，均應依
    修正後毒品危害防制條例第19條第1 項前段規定，併予宣告
    沒收；扣案如附表編號三至六所示之陶瓷研磨器及金屬研磨
    器各1 組、藍色及粉紅色吸管藥杓各1 支、電子秤2 台及殘
    渣袋3 個，其上均殘留有第1 級毒品海洛因，有前開法務部
    調查局檢驗通知書及行政院衛生署管制藥品管理局檢驗成績
    書各1 紙在卷可憑，可認分別殘留其上之第1 級毒品海洛因
    因已無法剝離而均應視為毒品，均應依修正後毒品危害防制
    條例第18條第1 項前段規定，不問屬於犯人與否，宣告沒收
    併銷燬；扣案如附表編號七所示之分裝袋191 個，其上均未
    殘留毒品成分，有前開法務部調查局檢驗通知書1 紙在卷足
    憑，然觀其數量龐大，斷非僅供被告與同案被告袁華誠施用
    第1 級毒品海洛因所用，且本院不採信被告前開所辯，而認
    定被告確有販賣第1 級毒品海洛因之犯罪事實，已如前述，
    應認該分裝袋191 個，係被告與同案被告袁華誠所有，供本
    件販賣第1 級毒品海洛因分裝所用之物，均應依修正後毒品
    危害防制條例第19條第1 項前段規定，併予宣告沒收；扣案
    如附表編號八所示之帳冊1 張，因無法證明係供本件犯罪所
    用之物，另便條紙1 張，亦與販賣毒品犯行無直接關聯，亦
    無法證明該帳冊及便條紙為被告或共犯所有，自不予宣告沒
    收。至鑑驗所耗損之第1 級毒品海洛因，既已滅失，亦不另
    為沒收銷燬之諭知。再本件雖尚扣得注射針筒1 支及黃色吸
    管藥杓1 支等物，惟該等物品經送驗結果，該注射針筒1 支
    其上並未殘留毒品成分，該黃色吸管藥杓1 支其上殘留有第
    2 級毒品甲基安非他命成分，有前開法務部調查局檢驗通知
    書及行政院衛生署管制藥品管理局檢驗成績書各1 紙在卷可
    考，且被告迭於警詢及偵審中否認該等物品為其所有，難認
    該等物品係被告與同案被告袁華誠所有供犯本件販賣第1 級
    毒品海洛因所用之物，且該注射針筒1 支亦非違禁物，而殘
    留第2 級毒品甲基安非他命之黃色吸管藥杓1 支，與本件犯
    罪無涉，自不另為沒收之諭知。被告與同案被告袁華誠共同
    賣出第1 級毒品海洛因，合計賣出價格為9 千元，係被告與
    同案被告袁華誠共同販賣所得，亦應依毒品危害防制條例第
    19條第1 項之規定宣告沒收，如全部或一部不能沒收時，應
    以被告之財產抵償之。
五、公訴意旨另以：被告與同案被告袁華誠先後販賣第1 級毒品
    海洛因予13名真實姓名年籍不詳綽號「龍安」、「阿安」、
    「小陳」、「安仔」、「黑輪」、「志強之弟」、「阿偉」
    、「阿全」（起訴書誤載為「阿金」）、「阿恩」、「阿輝
    」、「老宅」、「國隆」、「志明」、「小乖」之成年男子
    ，其中「龍安」部分2 次，代價分別為1 千元1 次、2 千元
    1 次；「阿安」部分3 次，代價分別為1 千5 百元1 次、2
    千元1 次、1 千7 百元1 次；「小陳」部分1 次，代價為1
    千5 百元；「安仔」部分4 次，代價分別為1 千元3 次、1
    千9 元一次；「黑輪」部分1 次，代價為2 千元；「志強之
    弟」部分1 次，代價為5 千元；「阿偉」部分1 次，代價為
    1 千元；「阿全」部分2 次，代價分別為1 千元1 次、5 百
    元1 次；「阿恩」部分1 次，代價為8 百元；「阿輝」部分
    1 次，代價為2 千元；「老宅」部分1 次，代價為3 百元；
    「國隆」部分1 次，代價為2 千元；「志明」部分1 次，代
    價為8 千元；「小乖」部分1 次，代價為4 千元，二人從中
    牟利，並由袁華誠記載於帳冊內，已完成上開交易，因認被
    告此部分亦涉犯毒品危害防制條例第4 條第1 項販賣第一級
    毒品之罪嫌云云。公訴人認被告有涉此部份犯行，無非係以
    扣案如附表八所示之帳冊所載為其主要依據。然按犯罪事實
    應依證據認定之，無證據不得認定犯罪事實，刑事訴訟法第
    154 條第2 項定有明文。經查：
(一)公訴人雖指被告涉有前開犯行，惟為被告否認，而前開帳冊
    所載之內容，被告於警詢時雖自承：「（警方於現場時有查
    獲1 張登載販賣毒品之對象及金額明細，是否為袁某交易後
    自己所登載記錄？）是販毒交易明細表無誤」等語，且其上
    記載「龍安」、「阿安」、「小陳」、「安仔」、「黑輪」
    、「志強之弟」、「阿偉」、「阿全」（起訴書誤載為「阿
    金」）、「阿恩」、「阿輝」、「老宅」、「國隆」、「志
    明」、「小乖」姓名及金額，惟乏確據證明與事實相符，亦
    無從認定被告涉有此部分犯行。
(二)被告於警詢時固供稱：袁華誠指使我前往交易毒品約有十幾
    次，但我只記得1 次是在11月底時，送1 小包海洛因約0.5
    公克至我租住處樓下給1 名自稱「安仔」之男子，但並無拿
    到現金。1 次是於12月初時，送1 小包海洛因約零點3 公克
    至我租住處樓下給1 名自稱「老宅」之男子，並收取現金交
    給袁華誠云云，惟關於販賣與「安仔」及「老宅」部分，與
    帳冊內容載：「安仔」部分4 次，代價分別為1 千元3 次、
    1 千9 百元1 次；「老宅」部分1 次，代價為3 百元等語不
    符，且乏補強證據足以擔保被告前開自白之真實性，亦難採
    為斷罪資料。
(三)此外，復無其他積極證據可資證明，依前開規定，自屬不能
    證明被告犯罪，然因公訴意旨指此與前開論罪科刑部分有連
    續犯關係，屬裁判上一罪，爰不另為無罪之諭知。
據上論斷，應依刑事訴訟法第369 條第1 項前段、第364 條、第
299 條第1 項前段，修正後毒品危害防制條例第4 條第1 項、第
18條第1項前段、第19條第1項，刑法第11條、第28條、第56條、
第59條，判決如主文。
本案經檢察官賴俊雄到庭執行職務。
中　　華　　民　　國　　94　　年　　5 　　月　　25　　日
　　　　　　　　　刑事第二十庭  審判長法　官  陳貽男
　　　　　　　　　　　　　　　　　　  法　官  李世貴
　　　　　　　　　　　　　　　　　　  法　官  高明哲
以上正本證明與原本無異。
如不服本判決，應於收受送達後十日內向本院提出上訴書狀，其
未敘述上訴之理由者並得於提起上訴後十日內向本院補提理由書
（均須按他造當事人之人數附繕本）。
                                      書記官　李垂福
中　　華　　民　　國　　94　　年　　5 　　月　　26　　日
┌────────────────────────────────────┐
│附表：                                                                  │
├───┬────────────────────┬───────────┤
│編號  │   扣 案 物 品 名 稱、數 量 及 重 量    │   備         註      │
├───┼────────────────────┼───────────┤
│一    │   第一級毒品海洛因（驗餘合計淨重一二九 │                      │
│      │   點一公克，純度百分之三十點四三，純質 │                      │
│      │   淨重三九點二九公克）                 │                      │
├───┼────────────────────┼───────────┤
│二    │   包裝編號一所示之第一級毒品海洛因之分 │                      │
│      │   裝袋十六個（包裝重四點五一公克）     │                      │
├───┼────────────────────┼───────────┤
│三    │   殘留第一級毒品海洛因之陶瓷研磨器及金 │                      │
│      │   屬研磨器各一組                       │                      │
├───┼────────────────────┼───────────┤
│四    │   殘留第一級毒品海洛因之藍色及粉紅色吸 │                      │
│      │   管藥杓各一支                         │                      │
├───┼────────────────────┼───────────┤
│五    │   殘留第一級毒品海洛因之電子秤二台     │                      │
├───┼────────────────────┼───────────┤
│六    │   殘留第一級毒品海洛因之殘渣袋三個     │                      │
├───┼────────────────────┼───────────┤
│七    │   未殘留毒品成分之分裝袋一百九十一個   │                      │
├───┼────────────────────┼───────────┤
│八    │   帳冊及便條紙各一張                   │                      │
└───┴────────────────────┴───────────┘
附錄本判決論罪科刑法條全文：
修正後毒品危害防制條例第4條第1項：
製造、運輸、販賣第1級毒品者，處死刑或無期徒刑；處無期徒
刑者，得併科新台幣1千萬元以下罰金。
